【裁判字號】    89,毒抗,311
【裁判日期】    890412
【裁判案由】    毒品危害防制條例
【裁判全文】
臺灣高等法院刑事裁定      八十九年度毒抗字第三一一號
    抗  告  人
    即  被  告  甲○○
右列抗告人因違反毒品危害防制條例案件，不服臺灣桃園地方法院八十九年度毒聲字
第一三四四號，中華民國八十九年二月二十五日裁定，提起抗告，本院裁定如左：
    主      文
抗告駁回。
    理      由
一、原裁定以：被告甲○○於民國八十九年一月十八日之前四日內某時間，在不詳地
    點，施用第二級毒品安非他命，為警於八十九年一月十八日晚上七時許，在桃園
    縣龜山鄉○○路三四六巷一號查獲之事實，訊據被告雖矢口否認前揭犯行，惟查
    被告為警查獲時所採集之尿液經送檢驗結果，確呈毒品安非他命陽性反應，此有
    桃園縣衛生局出具之尿液檢驗報告附卷可稽，此外復有當場扣得之第二級毒品安
    非他命毛重五０．九公克及吸食器四組可資佐證，是被告所辯顯不足採信，其施
    用毒品犯行堪以認定。因依檢察官聲請，依毒品危害防制條例第二十條第一項及
    觀察勒戒處分執行條例第三條第一項規定，裁定將被告送勒戒處所觀察、勒戒。
二、抗告意旨略以：抗告人即被告於八十九年一月十八日晚上七時許，係在桃園縣龜
    山鄉○○路三四六巷一號，從事油漆工作，當時屋主呂德貴在房間內吸用安非他
    命，而被告並未吸用，查獲之安非他命及吸用工具亦非為被告所有，此有呂德貴
    及其妻李美麗可以作證。被告於採尿檢驗呈安非他命陽性反應，可能係吸入二手
    之安非他命所致云云。
三、經查被告於查獲後所採集尿液，經檢驗呈安非他命陽性反應，有桃園縣衛生局八
    十九年一月二十八日不法藥物尿液檢定書可稽，而上述尿液為被告親手採集裝瓶
    ，亦為被告自承在卷。又按於吸用煙毒或麻醉藥品者之旁，若非共處於密閉之狹
    小空間，並故意大量吸入該氣體，不致於尿液中代謝出煙毒反應，有法務部調查
    局八十二年十月一日（八二）陸（一）八二０九二七一二號函足參。則如非知情
    而故予吸用該氣體，尿液檢驗當尚不致有陽性反應。本件原審因憑尿液檢驗結果
    ，認為被告於查獲前四日之某時，在不詳地點，吸用安非他命，已非無據；況果
    如被告所辯，參諸前述，亦非可採。至於查獲之安非他命及吸用工具是否為被告
    所有，與認定被告犯行已屬無涉。是原審裁定被告應送勒戒處所觀察、勒戒，經
    核尚無違誤，本件抗告為無理由，應予駁回。
據上論斷，依刑事訴訟法第四百十二條裁定如主文。
中    華    民    國      八十九      年      四      月       十二     日
                               臺灣高等法院刑事第十一庭
                                   審判長法  官  楊  照  男
                                         法  官  楊  炳  禎
                                         法  官  王  詠  寰
右正本證明與原本無異。
不得抗告。
                                         書記官  駱  麗  君
中    華    民    國      八十九      年      四      月       十三     日


司法院資訊處製作；財團法人民間司法改革基金會備份。
